【裁判字號】    97,訴,808
【裁判日期】    970326
【裁判案由】    毒品危害防制條例
【裁判全文】
臺灣板橋地方法院刑事判決               97年度訴字第808號
公  訴  人  臺灣板橋地方法院檢察署檢察官
被      告  甲○○
上列被告因違反毒品危害防制條例案件，經檢察官提起公訴（97
年度毒偵字第297 號），本院合議庭以裁定進行簡式審判程序，
判決如下：
    主  文
甲○○施用第一級毒品，處有期徒刑柒月；扣案海洛因拾包（合
計淨重貳點壹捌公克）、海洛因殘渣罐柒瓶及海洛因殘渣袋拾只
及注射針筒壹支內之海洛因殘渣（均量微無法秤重）沒收銷燬之
，上開海洛因殘渣罐柒瓶、殘渣袋拾只、注射針筒壹支、扣案分
裝鏟壹支、注射針筒肆支均沒收。又施用第二級毒品，處有期徒
刑肆月；扣案甲基安非他命壹包（驗餘淨重零點貳壹柒玖公克）
沒收銷燬之，安非他命吸食器壹組、玻璃球拾只均沒收。上開有
期徒刑部分應執行有期徒刑拾月。
    事  實
一、甲○○前因施用毒品案件，經本院以89年度毒聲字第465 號
    裁定將其送往勒戒處所觀察、勒戒後，認無繼續施用毒品之
    傾向，由臺灣板橋地方法院檢察署檢察官以89年度毒偵字第
    4715號、89年度毒偵緝字第804 號、第821 號、第822 號為
    不起訴處分確定；復因施用毒品案件，經本院以92年度毒聲
    字第2046號裁定將其送往勒戒處所觀察、勒戒後，認無繼續
    施用毒品之傾向，而於民國94年4 月25日執行完畢出所，由
    臺灣板橋地方法院檢察署檢察官以94年度毒偵緝字第157 號
    為不起訴處分確定。詎甲○○仍不知悔改，明知海洛因及甲
    基安非他命分別為毒品危害防制條例第2 條第2 項第1 款、
    第2 款所規定之第一級毒品及第二級毒品，竟基於施用第一
    級毒品海洛因之犯意，於上開觀察、勒戒執行完畢後5 年內
    之96年12月24日晚間7 、8 時許（起訴書誤載為96年12月25
    日凌晨0 時許），在其位於臺北縣新莊市○○街267 巷8 號
    2 樓住處，以將海洛因粉末加水稀釋後再以針筒注射入體內
    之方式，施用第一級毒品海洛因；另基於施用第二級毒品甲
    基安非他命之犯意，於同日晚間7 時許，亦在上址住處，以
    將甲基安非他命置於玻璃球吸食器內加熱燒烤吸食其煙霧之
    方式，施用第二級毒品甲基安非他命；嗣於96年12月25日上
    午10時30分許，在臺北縣新莊市○○街188 巷28號1 樓為警
    查獲，並扣得甲○○所有之供其施用海洛因所用之海洛因10
    包（合計淨重2.18公克）、海洛因殘渣罐7 瓶、海洛因殘渣
    袋10只、已使用過之注射針筒1 支（上開殘渣罐、殘渣袋、
    注射針筒內均含微量之海洛因殘渣）、分裝鏟1 支、供施用
    海洛因預備之注射針筒4 支、供施用甲基安非他命所用之甲
    基安非他命1 包（驗餘淨重0.2179公克；起訴書誤載為淨重
    0.25公克）、安非他命吸食器1 組、玻璃球10只，及與甲○
    ○本件施用毒品犯行無關之淺綠色粉末1 包等物。
二、案經臺北縣政府警察局新莊分局報請臺灣板橋地方法院檢察
    署檢察官偵查起訴。
    理  由
一、上揭事實，業據被告甲○○於本院審理時坦白承認；且被告
    於為警查獲後所採集之尿液，經送請臺灣檢驗科技股份有限
    公司以酵素免疫分析法初步檢驗、氣相層析質譜儀法確認檢
    驗之檢驗結果，確呈海洛因代謝物嗎啡、可待因及甲基安非
    他命陽性反應，有該檢驗機構出具之濫用藥物檢驗報告1 紙
    附卷可稽；而被告為警查獲時所扣得之白色粉末10包（合計
    淨重2.18公克），經法務部調查局濫用藥物實驗室以化學呈
    色法、氣相層析質譜儀分析法鑑定之結果，確均含第一級毒
    品海洛因成分，此有該局97年2 月23日調科壹字第09723009
    840 號鑑定書1 紙在卷可按，另被告於為警查獲時所扣得之
    白色透明晶體1 包（驗餘淨重0.2179公克），經交通部民用
    航空局航空醫務中心以氣相層析質譜儀法鑑定之結果，確含
    甲基安非他命成分，亦有該中心97年1 月11日航藥鑑字第09
    70184 號毒品鑑定書1 紙在卷可憑；此外，復有海洛因殘渣
    罐7 瓶、海洛因殘渣袋10只、已使用過之注射針筒1 支（內
    均含微量之海洛因殘渣）、分裝鏟1 支、未使用之注射針筒
    4 支、安非他命吸食器1 組、玻璃球10只等物扣案可資佐證
    ，足認被告上開自白，核與事實相符。又被告前因施用毒品
    案件，經本院以89年度毒聲字第465 號裁定將其送往勒戒處
    所觀察、勒戒後，認無繼續施用毒品之傾向，由臺灣板橋地
    方法院檢察署檢察官以89年度毒偵字第4715號、89年度毒偵
    緝字第804 號、第82 1號、第822 號為不起訴處分確定，復
    因施用毒品案件，經本院以92年度毒聲字第2046號裁定將其
    送往勒戒處所觀察、勒戒後，認無繼續施用毒品之傾向，而
    於94年4 月25日執行完畢出所，由臺灣板橋地方法院檢察署
    檢察官以94年度毒偵緝字第157 號為不起訴處分確定，此亦
    有臺灣高等法院被告前案紀錄表1 份在卷可憑；本件事證明
    確，被告施用毒品犯行，堪以認定。
二、按海洛因及甲基安非他命分別為毒品危害防制條例第2 條第
    2 項第1 款、第2 款所規定之第一級毒品及第二級毒品。核
    被告施用海洛因之行為，係犯毒品危害防制條例第10條第1
    項之施用第一級毒品罪，其施用甲基安非他命之行為，係犯
    毒品危害防制條例第10條第2 項之施用第二級毒品罪；其施
    用前後持有第一級毒品海洛因、第二級毒品甲基安非他命之
    低度行為，應為其施用之高度行為所吸收，均不另論罪。被
    告上開2 項犯行，犯意各別，行為互殊，應予分論併罰。爰
    審酌被告前已因施用毒品而受不起訴處分之寬典，猶不知警
    惕而再犯本件施用毒品之罪，顯見其自制力薄弱，惟其施用
    毒品僅屬自殘行為，對於他人之法益尚無直接之侵害，及其
    犯後坦承犯行，態度尚稱良好等一切情狀，量處如主文所示
    之刑，並就有期徒刑部分定其應執行之刑。扣案海洛因10包
    （合計淨重2.18公克）、海洛因殘渣罐7 瓶及海洛因殘渣袋
    10只及已使用過注射針筒1 支內之海洛因殘渣（均量微無法
    秤重））、甲基安非他命1 包（驗餘淨重0.2179公克），分
    別係被告本件施用毒品犯行所查獲之第一級毒品、第二級毒
    品，均應依毒品危害防制條例第18條第1 項前段規定沒收銷
    燬之；上開海洛因殘渣罐7 瓶、殘渣袋10只、注射針筒1 支
    、扣案分裝鏟1 支，係被告所有供其施用海洛因所用之物，
    而扣案未使用過之注射針筒4 支，係被告所有供其施用海洛
    因預備之物，另扣案安非他命吸食器1 組、玻璃球10只，則
    係被告所有供其施用甲基安非他命所用之物，此據被告供承
    在卷，爰併依刑法第38條第1 項第2 款規定宣告沒收。至扣
    案淺綠色粉末1 包，經鑑定後並未發現含有任何第一級、第
    二級毒品成分（起訴書誤載該包粉末為第一級毒品海洛因）
    ，有前揭法務部調查局濫用藥物實驗室鑑定書1 紙在卷可憑
    ，難認與本件被告施用毒品犯行間有何關聯性，爰不予宣告
    沒收，附此敘明。
據上論斷，應依刑事訴訟法第273 條之1 第1 項、第299 條第1
項前段，毒品危害防制條例第10條第1 項、第2 項、第18條第1
項前段，刑法第11條前段、第38條第1 項第2 款、第51條第5 款
，判決如主文。
本案經檢察官劉仕國到庭執行職務
中    華    民    國    97    年    3     月    26    日
                  刑事第一庭  法  官  劉景宜
以上正本證明與原本無異
如不服本判決應於送達後10日內向本院提出上訴狀
                              書記官  謝秀青
中    華    民    國    97    年    4     月    8     日
附錄本案論罪科刑法條全文：
毒品危害防制條例第10條第1項、第2項
施用第一級毒品者，處 6 月以上 5 年以下有期徒刑。
施用第二級毒品者，處 3 年以下有期徒刑。


司法院資訊處製作；財團法人民間司法改革基金會備份。
